Alejandro Yopasá Arenas

Dados pessoais

30 anos, Colombiano RNE V934051-4

contato

(+055) 199 8781 2304

ayopasaa@gmail.com

R. Maria Rosa Colinas 72 Campinas, SP

idiomas

Espanhol (nativo), Inglês e Português (avancado)

tecnologias analíticas

Cromatografia (HPLC/UHPLC-DAD/FLR, UPLC-MS/MS, GC-FID/EC). Espectroscopia (UV-Vis, IR, Fluorescência, Raman). Potenciometria. Polarimetria. Caracterização (TGA, MEV, BET). Espectroscopia atômica: FAAS, GFAAS, ICP-OES, ICP-MS

outras tecnologias

Dissolutores, Karl-Fisher, Viscosímetros, Kjeldahl e demais típicos de laboratorio.

Habilidades informáticas

♥ R, Python, Matlab, Empower, Office, Łate, HTML5, Linux, Minitab, QGIS.

Resumo

Possui doutorado em Ciências (2019) e mestrado em química analítica pela Universidade Estadual de Campinas (2015),graduação em Química pela Universidad Nacional de Colombia (2011). Conhecimentos na área de Química, com ênfase em química analítica e ambiental, preparo de amostras, análise fisico-química, cromatográfica e espectrofotométrica. Experiência no desenvolvimento de métodos inovadores aplicados a matrizes complexas ambientais e industriais. Experiência em validação analítica, produto acabado e matéria-prima. Conhecimento e aplicação das RDC 166, 17, 31 e 53. ISO 17025, 9001, 14001.

experiência

2019-atual **Besins Healthcare** Jundiaí, SP

Analista de Controle de Qualidade Pleno

Desenvolvimento de metodologia analítica, validação, estudo de estabilidade, estudos de degradação em fármacos e suplementos alimentares.

2011–2013 AQM S.A.S. Bogotá, Colômbia

Analista Quimico

Encarregado pelas análises de matéria-prima e produto acabado de indústrias farmacêutica, cosmética e veterinária nos laboratórios físico-químicos e de cromatografia, responsável pela supervisão de 1 a 3 técnicos. Manutenção do sistema de gestão de qualidade e atendimento de auditorias internas e externas.

educação

2015–2019 **Doutorado em Química** Instituto de Química, UNICAMP

Área: química analítica e ambiental, desenvolvimento de métodos de preparo de amostra e de determinação por cromatografía para fármacos em solos, resíduos animais e lixiviados. Desenvolvimento de métodos quimiométricos para análise de dados espectrofotométricos. Modelagem de processos de transporte de fármacos.

2013–2015 **Mestrado em Química** Instituto de Química, UNICAMP

Área: química analítica e ambiental, desenvolvimento de métodos de preparo de amostra e de determinação por espectrofotometria e ICP-MS para nanopartículas em solos e lixiviados. Desenvolvimento de métodos quimiométricos para análise de dados espectrofotométricos. Modelagem de processos de transporte de nanopartículas

2005–2011 Graduação em Química Instituto de Química, Universidade Nacional de Colômbia

Área trabalho de cnclusão de curso: química analítica e ambiental, desenvolvimento de métodos FIA-UV-Vis para o análise de metais em água.

extracurricular

2016-2016 Universidade Johns Hopkins no Coursera

Curso de programação em R e curso "The Data Scientist's Toolbox"

Publicações

Exposure of Brazilian soil and groundwater to pollution by coccidiostats and antimicrobial agents used as growth promoters. Science of The Total Environment 2018 | journal-article. DOI: 10.1016/j.scitotenv.2018.06.338

Mobility of polivinylpyrrolidone coated silver nanoparticles in tropical soils. Chemosphere. 2018 | journal-article. DOI: 10.1016/j.chemosphere.2017.12.019

Sorption of thiabendazole in sub-tropical Brazilian soils. Environmental Science and Pollution Research. 2017 journal- article. DOI: 10.1007/s11356-017-9226-8